【裁判字號】    98,交訴,203
【裁判日期】    990420
【裁判案由】    公共危險等
【裁判全文】
臺灣板橋地方法院刑事判決             98年度交訴字第203號
公  訴  人  臺灣板橋地方法院檢察署檢察官
被      告  乙○○
上列被告因公共危險案件，經檢察官提起公訴（98年度偵字第18
190 號），被告於本院準備程序進行中，就被訴犯罪事實為有罪
之陳述，本院告知簡式審判程序之旨，並聽取其與公訴人之意見
後，經本院合議庭裁定本件由受命法官獨任行簡式審判程序審理
後，判決如下：
    主  文
乙○○駕駛動力交通工具肇事，致人受傷而逃逸，累犯，處有期
徒刑柒月。
    事  實
一、乙○○前於民國95年間因施用毒品案件，經國防部南部地方
    軍事法院以96年度訴字第28號刑事判決處有期徒刑6 月，且
    得易科罰金確定，嗣經同軍事法院以96年度聲減字第172 號
    刑事裁定減為有期徒刑3 月，且得易科罰金確定，嗣於96年
    7 月26日因易科罰金執行完畢。又於98年間因施用毒品及藥
    事法等案件，經本院分別以98年度訴字第2790號刑事判決處
    有期徒刑8 月及5 月，並定應執行有期徒刑1 年確定，及以
    98年度訴字第2488號刑事判決處有期徒刑1 年確定，及以98
    年度訴字第3052號刑事判決處有期徒刑1 年確定（現在監執
    行中）。詎其猶不知悔改，明知其未領用小型車駕駛執照，
    竟於98年5 月13日上午11時許，駕駛其向歐姓友人所借之原
    車體車牌號碼9312-FM 號、卻懸掛車牌號碼2016-RG 號之普
    通自用小客車，沿臺北縣板橋市○○路往城林橋方向行駛，
    欲自溪城路左轉金門街時，原應注意車前狀況，並應注意汽
    車行經交岔路口時應減速慢行，且轉彎車應讓直行車先行，
    而依當時天候晴、日間有自然光線、路面鋪設柏油、乾燥、
    無缺陷、道路無障礙物，且視距良好等情況並無不能注意之
    情事，卻疏未注意及此，仍貿然駕駛該車左轉進入金門街，
    適甲○○騎乘車牌號碼LN2-079 號普通重型機車搭載蘇建豪
    ，沿臺北縣板橋市○○路往篤行路直行，二車因而發生撞擊
    ，致甲○○受有雙肩挫傷、右手第2 指挫傷、左膝擦傷、左
    小腿擦傷等傷害（過失傷害部分，業據甲○○當庭撤回告訴
    ，由本院另行判決不受理）；乙○○於事故發生後，明知駕
    駛動力交通工具肇事致人受傷，竟基於肇事逃逸之犯意，未
    下車察看，亦未採取任何必要救護措施，或通報警察機關到
    場處理，旋即欲逕行駕車離開現場，斯時為甲○○所擋下，
    乙○○見狀另基於傷害之犯意，駕車衝撞甲○○，甲○○因
    閃避不及致受有右大腿挫傷、右大腿擦傷等傷害（傷害部分
    ，業據甲○○當庭撤回告訴，由本院另行判決不受理），乙
    ○○隨即駕駛該車逃逸駛離現場。嗣經甲○○記下前開自用
    小客車之車牌號碼並報警處理，經警循線查獲，始查悉上情
    。
二、案經甲○○訴由臺北縣政府警察局板橋分局移送臺灣板橋地
    方法院檢察署檢察官偵查起訴。
    理  由
壹、本件被告乙○○所犯係死刑、無期徒刑、最輕本刑3 年以上
    有期徒刑以外之罪，其於準備程序就前揭被訴事實為有罪之
    陳述，經法官告知簡式審判程序之旨，並聽取其與公訴人之
    意見後，本院認無不得或不宜改依簡式審判程序進行之處，
    爰依刑事訴訟法第273 條之1 第1 項、第284 條之1 之規定
    ，由本院合議庭裁定本件由受命法官獨任行簡式審判程序，
    合先敘明。
貳、實體方面：
一、上開事實，業經被告乙○○於警詢、偵訊及本院訊問時坦承
    不諱，核與告訴人甲○○於警詢、偵訊及本院訊問時之指述
    、證人蘇建豪於警詢時之證述情節相符，並有道路交通事故
    現場圖、道路交通事故調查表各(一)、(二)各1 份、現場及車損
    照片19幀、亞東紀念醫院98年5 月13日診字第0980030583號
    診斷證明書（乙種）乙紙（詳見偵查卷第19、21至22、31至
    40、49頁）附卷可參，足見被告前開自白與事實相符，堪信
    為真。故被告肇事逃逸之犯行，洵堪認定屬實。是本件事證
    已臻明確，被告犯行堪以認定，應予依法論科。
二、核被告所為，係犯刑法第185 條之4 之肇事逃逸罪。再查，
    被告前於95年間因施用毒品案件，經國防部南部地方軍事法
    院以96年度訴字第28號刑事判決處有期徒刑6 月，且得易科
    罰金確定，嗣經同軍事法院以96年度聲減字第172 號刑事裁
    定減為有期徒刑3 月，且得易科罰金確定，嗣於96年7 月26
    日因易科罰金執行完畢在案，此有臺灣高等法院前案紀錄表
    1 份在卷可證，是其於受有期徒刑執行完畢後5 年內故意再
    犯有期徒刑以上之本罪，為累犯，應依刑法第47條第1項 之
    規定，加重其刑。第查，其於本案行為時固屬無照駕駛，然
    道路交通管理處罰條例第86條係規定：「汽車駕駛人，無駕
    駛執照駕車，因而致人受傷或死亡，依法應負刑事責任者，
    加重其刑至二分之一。」，本案被告所犯既係肇事逃逸罪，
    而非過失傷害或過失致死罪，即無依上開規定加重其刑之餘
    地（最高法院92年度台非字第60號判決意旨可資參照），故
    本案被告就其所犯之上開肇事逃逸罪，自無須依道路交通管
    理處罰條例第86條第1 項之規定加重其刑，併此敘明。爰審
    酌被告有上述科刑紀錄，已如上述，是其素行非佳，且於駕
    車肇事致人受傷後後逃離現場，對於被害人以及交通秩序之
    維持有重大損害，然審酌其犯後尚能坦承犯行，態度尚可，
    且業於99年4 月6 日本院準備程序當庭與告訴人甲○○達成
    和解，並當庭賠償告訴人新臺幣4 萬元，而經告訴人撤回其
    告訴乙節，此有本院準備程序筆錄及刑事撤回告訴狀各1 份
    （詳見本院卷第90反面及第96頁）附卷可證，以及其犯罪動
    機、目的、手段等一切情狀，量處如主文所示之刑，以示懲
    戒。
據上論斷，應依刑事訴訟法第273 條之1 第1 項、第299 條第1
項前段，刑法第185 條之4 、第47條第1 項，判決如主文。
本案經檢察官黃致中到庭執行職務。
中    華    民    國    99    年    4     月    20    日
                  交通法庭  法  官  饒金鳳
以上正本證明與原本無異。
如不服本判決，應於判決送達後10日內，向本院提出上訴書狀，
且上訴書狀應敘述具體理由，而上訴書狀未敘述上訴理由者，應
於上訴期間（即自收受判決書之翌日起算10日）屆滿後20日內補
提理由書。
                            書記官  王春森
中    華    民    國    99    年    4     月    20    日
附錄本案論罪科刑法條全文：
中華民國刑法第185條之4：
駕駛動力交通工具肇事，致人死傷而逃逸者，處6 月以上5 年以
下有期徒刑。

司法院資訊處製作；財團法人民間司法改革基金會備份。
